【裁判字號】    89,易,4760
【裁判日期】    900129
【裁判案由】    就業服務法
【裁判全文】
臺灣板橋地方法院刑事判決                        八十九年度易字第四七六號
    公  訴  人  臺灣板橋地方法院檢察署檢察官
    被      告  甲○○
右列被告因違反就業服務法案件，經檢察官提起公訴（八十九年度偵字第五五四五號
），本院判決如左：
    主  文
甲○○違反雇主不得聘僱許可失效之外國人之規定，其聘僱人數為壹人，處罰金新台
幣肆萬元，如易服勞役以銀元佰元（即新台幣玖佰元）折算壹日。
    事  實
一、甲○○明知就業服務法第五十三條第一款規定雇主不得聘僱或留用未經許可或許
    可失效之外國人，竟於民國（下同）八十八年六月間某日，以月薪含加班費約新
    台幣（下同）二萬八千元，僱用許可失效之印尼籍勞工NANAGE QOSIM（八十七年
    八月三十一日，由成達木業股份有限公司申請僱佣，雇佣期間至八十八年七月二
    十二日，八十七年十月九日行方不明，經註銷居留證），在台北縣新莊市○○路
    三六三巷一號工廠，從事螺絲舊翻新之工作。嗣於八十九年一月二日二十二時三
    十分，在臺北市○○○路○段五十號大亞百貨公司前，經警臨檢查獲，循線查悉
    上情。
二、案經臺北市政府警察局中正第一分局報請臺灣板橋地方法院檢察署檢察官偵查起
    訴。
    理  由
一、被告甲○○於本院審理時，經合法傳喚未到庭，惟其於警、偵訊、本院調查時，
    均矢口否認有聘僱許可失效之印尼籍勞工NANAGE QOSIM，辯稱：係潘玉發向其租
    用台北縣新莊市○○路三六三巷一號三樓給其女友居住，該外勞係其女友之男友
    ，該名外勞又自己跑去四樓住云云。惟查：右揭事實，業據該印尼籍勞工NANAGE
    QOSIM 於警訊中指訴歷歷，證人潘玉發於偵查中已證稱，渠雖有向被告租用房屋
    自住，惟僅租一個月，八十八年元月即搬走，並無何女友，亦不認識前開外勞等
    語，與印尼籍勞工NANAGE QOSIM  於警訊時所稱：該處係一馬來西亞女子向被告
    所承租，於八十八年五月底，至六月間借住於該處，該女子離開台灣後，我即為
    被告雇用至該處一樓工廠做工等情，並不相干。被告所辯與本件無涉，尚難採為
    其有利之證據。末查，NANAGE QOSIM  為八十七年八月三十一日，由成達木業股
    份有限公司申請僱佣，雇佣期間至八十八年七月二十二日，於八十七年十月九日
    行方不明，有居留外僑外勞詳細資料附卷可稽，為許可失效之外國人，被告犯行
    事證明確，堪以認定。
二、按雇主不得聘僱或留用未經許可或許可失效之外國人，為八十二年五月八日公佈
    施行之就業服務法第五十三條第一款所明定。核被告所為，係違反就業服務法第
    五十三條第一款之規定；其聘僱之人數為一人，應依同法第五十八條第一項前段
    論科。爰審酌被告犯罪之動機、目的、手段、犯罪情節及其品性、生活狀況、智
    識程度及犯後態度等一切情狀，量處如主文所示之刑，並諭知罰金易服勞役之折
    算標準，以示懲處。
三、被告經合法傳喚，無正當理由不到庭，本院認本件係應科罰金之案件，爰不待其
    陳述逕行判決。
據上論斷，應依刑事訴訟法第二百九十九條第一項前段、第三百零六條，就業服務法
第五十八條第一項前段，刑法第十一條前段、第四十二條第二項，現行法規所定貨幣
單位折算新台幣條例第二條，罰金罰鍰提高標準條例第二條，判決如主文。
本案經檢察官伍逸康到庭執行職務
中      華      民      國    九十      年      一      月    二十九    日
                                      台灣板橋地方法院刑事第四庭
                                          法  官  王  敏  慧
右正本証明與原本無異
如不服本判決應於送達後十日內向本院提出上訴狀
                                          書記官  廖  美  紅
中      華      民      國    九十      年      二      月      二      日
附錄本案論罪科刑法條全文：
就業服務法第五十八條
違反第五十三條第一款、第二款或第三款規定，其聘僱或留用人數為一人者，處六月
以下有期徒刑、拘役或科或併科新台幣九萬元以下罰金；其聘僱或留用人數為二人以
上者，處三年以下有期徒刑、拘役或科或併科新台幣三十萬元以下罰金。
法人之代表人、法人或自然人之代理人、受雇人或其他從業人員，因執行業務犯前項
之罪者，除處罰其行為人外，對該法人或自然人亦科以前項之罰金。


司法院資訊處製作；財團法人民間司法改革基金會備份。
